臺灣高等法院交通事件裁定　　　　　　 96年度交抗字第454號
抗　告　人
即受處分人
即　異議人　甲○○
上列抗告人因違反道路交通管理處罰條例案件，不服臺灣板橋地
方法院，中華民國96年5月25日所為裁定（96年度交聲字第460號
），提起抗告，本院裁定如下：
    主  文
抗告駁回。
    理  由
一、本件抗告意旨略以：抗告人於民國（下同）96年2月8日凌晨
    1 時許在台北縣中和市○○街79巷37弄25號門前，因駕駛機
    車載送雜物時，並與鄰居相扶以機車當推車使用。牽走機車
    不到二公尺，因大膠袋破裂，致使一些書籍、雜誌散落一地
    ，當時時間約為凌晨12時45分，後抗告人和鄰居張小姐才回
    家找紙箱或塑膠袋，約十分鍾後才找到袋子，即返回原地撿
    拾散落書本、雜誌堆置，到一點多左右，歷經約20分鐘，機
    車放置於原地，並未有發動騎乘。此時來了三位員警，騎乘
    三輛機車巡邏至該處，並停下來查驗，因伊未帶證件，遂叫
    伊一回派出所臨檢，此段時間有鄰居張小姐可為作證。而巡
    邏三位員警說詞反覆不一，誣指伊酒醉駕車，實難讓伊以信
    服。鄰居張小姐對原裁定亦不滿，願為做證當時發生之情事
    ，及舉發三位警員不實指控，以證明伊所蒙受之冤曲云云。
二、按汽車駕駛人飲用酒類或其他類似物後其吐氣所含酒精濃度
    超過每公升0.25毫克或血液中酒精濃度超過百分之0.05 以
    上者，不得駕車，道路交通安全規則第114條第2款定有明文
    。次按汽車駕駛人，駕駛汽車經測試檢定酒精濃度超過規定
    標準者，處新臺幣15,000元以上60,000元以下罰鍰，並當場
    移置保管該汽車及吊扣其駕駛執照1年，道路交通管理處罰
    條例第35條第1項第1款有明文規定。
三、本院查：
（一）本件抗告人即受處分人即異議人甲○○於96年2月8日凌晨
      1 時許，在臺北縣中和市○○路79巷37弄口，駕駛車號
      WSD-595號輕型機車，經臺北縣政府警察局中和分局員警
      測得其呼氣所含酒精濃度達每公升0.31毫克，依違反道路
      交通管理處罰條例第35條第1項第1款規定舉發，嗣經原處
      分機關處罰鍰新臺幣（下同）15,000元，並當場移置保管
      車輛及吊扣駕駛執照12個月。而抗告人以：「伊當時未駕
      駛機車，且機車並未發動，而是將機車當成推車使用，在
      撿拾掉落地上之雜物、書籍，，當時袋子破裂，雜物散一
      地，員警3人騎3部機車經過時，伊正在撿拾雜物云云，而
      向原審法院聲明異議。
（二）按本件抗告人甲○○於96年2月8日凌晨1時許，為警實施
      呼氣酒精濃度測試結果，呼氣酒精濃度為每公升0.31 毫
      克之事實，有臺北縣政府警察局北縣警交大字第C0000000
      0號舉發違反道路交通管理事件通知單、交通部公路總局
      臺北區監理所板橋監理站板監裁字裁41-C00000000號裁決
      書各1份附卷可稽，並為抗告人所不爭執。而抗告人固不
      否認於96年2月8日凌晨1時許，確實有喝酒並行經臺北縣
      中和市○○路79巷37弄口，惟辯稱：「當時係在撿拾地上
      的雜物，機車並沒有發動」云云。然查：
  (1)、抗告人確有上述之違規行為，業據證人即當時舉發本違規
      事件之臺北縣政府警察局中和分局安平派出所警員王揚猷
      於原審法院調查時到庭具結證稱：「（問：當時舉發的狀
      況為何？）當天我帶著兩名義警巡邏，到舉發位置，聽到
      有車輛倒下的聲音，我們才回頭，我看到這位異議人坐在
      機車上，車子後面有載著很多東西，倒下當時我過去看車
      子引擎還在發動的狀況，機車倒在巷口的路中間，旁邊就
      是舊家具，我過去盤查他的時候，他說他要撿東西，不是
      要載那些東西，但是我說如果要撿拾東西，用走路去撿就
      好了，不用騎車，而且依照他車子後面的東西，是一些舊
      的物品家具，應該是從別的地方撿拾之後，在舉發地點又
      看到旁邊有舊家具才又停下來撿，因為那個區塊正好有大
      型家具在回收，異議人否認有騎車，我說我可以調閱路段
      上的監視錄影帶，他說不必這樣麻煩。在異議人倒下去之
      前有聽到引擎的聲音，異議人好像是載太重而倒下。」、
      「（問：你當時聽到異議人倒地的聲音回頭看異議人有多
      遠？）有十來公尺，因為當時是凌晨，異議人倒下去的聲
      音顯得格外大聲，後來我馬上騎車過去看，看到就是他車
      子還在發動當中，異議人還騎在機車上，不是在牽機車。
      」等語明確（見一審卷96年5月4日訊問筆錄第3至4頁）。
  (2)、徵諸證人之證言，抗告人之車輛係「引擎還在發動的狀況
      」、「機車倒在巷口的路中間」及「看到異議人還騎在機
      車上，不是在牽機車」等情，參以倘若抗告人只是將機車
      當推車使用，衡諸一般行車安全考量，應會在路邊牽機車
      ，怎會係機車倒在路中央，是抗告人所辯係將機車當推車
      使用乙節，顯不足採信。
  (3)、又依當時在場之另二位安平派出所之執勤員警林金輝、林
      昭賢在原審到庭證稱：「我看到異議人有酒意」、「異議
      人身上有酒味」，及「異議人亦自承在家裡有喝一杯藥酒
      。」等語，是本件抗告人確有酒後騎乘機車之違規行為無
      訛。且證人王揚猷、林金輝、林昭賢等警員與抗告人間，
      非親非故，亦無怨隙，彼此毫不相識，衡情證人等應無設
      詞攀誣，或虛構違規事實以陷害抗告人之道理。況警員執
      行公務時，本身即受有行政懲處責任之監督，且其到庭具
      結作證，更係以刑事責任擔保其證言之真實性，故證人王
      揚猷警員之上開證述內容，以及其所紀錄舉發之本件違規
      事實，經核尚無不可採信之處。
（三）又交通警員製單舉發違反道路交通處罰條例所列之違規事
      實，本質上係公務員依法執行職務之行為，如有枉法構陷
      或為不實記載之行為，亦需負擔嚴厲之刑事責任，國家並
      以此擔保公務員能忠實執行職務，故於交通警員巡邏或不
      定點臨檢時，在未裝設自動感應攝影器材路段或未隨身攜
      帶自動感應攝影器材時，無法就一瞬間突發之交通違規行
      為，期待警員於發現後能及時攝影取證，事實上亦僅能仰
      賴舉發警員目視為之，別無其他舉證之可能，如無其他證
      據顯示舉發交通警員有誤認或故意構陷之情事時，自難以
      舉發警員無法提出其他證據佐證，即認其所述不可採信。
      又本件抗告人復無法舉出任何積極證據以證明本件員警有
      任何誣陷或違法舉發之事實，是抗告人僅空言否認其違規
      行為，尚不足採。
（四）至抗告人之抗告意旨雖辯稱：「抗告人和鄰居張小姐才回
      家找紙箱或塑膠袋，約十分鍾後才找到袋子，即返回原地
      撿拾散落書本、雜誌堆置，到一點多左右，歷經約20分鐘
      ，機車放置於原地，並未有發動騎乘。」云云，惟查抗告
      人前未以上情置辯，且所辯情節，核與前開三位警員之證
      述內容相齟齬，自難予採信。
（五）綜上所述，足徵抗告人於飲用酒類後，有於前揭時地駕車
      為警攔停時，其酒測值達每公升0.31毫克之違規行為。原
      處分機關據以援引首揭規定，裁處罰鍰15,000元，並吊扣
      駕駛執照12個月，於法並無不當，原審亦據以駁回抗告人
      異議之聲明，核無不合。本件抗告人之告意旨，仍執陳詞
      ，指摘原裁定不當，難認為有理，應予駁回。
四、據上論結，應依道路交通案件處理辦法第二十六條，刑事訴
    訟法第四百十二條，裁定如主文。
中　　華　　民　　國　　96　　年　　6 　　月　　26　　日
                  刑事第三庭審判長法  官  許國宏
                                  法  官  楊貴志
                                  法  官  許增男
以上正本證明與原本無異。
不得再抗告。
                                  書記官  葉金發
中　　華　　民　　國　　96　　年　　6 　　月　　26　　日
